臺灣士林地方法院刑事判決            100年度簡上字第171號
上  訴  人  臺灣士林地方法院檢察署檢察官
被      告  許言嘉
上列上訴人因被告詐欺案件，不服本院刑事庭中華民國100 年6
月30日100 年度審簡字第542 號第一審刑事簡易判決（起訴案號
：99年度偵字第15844 號），提起上訴，本院管轄之第二審合議
庭判決如下：
    主    文
上訴駁回。
    事實及理由
一、本案經本院審理結果，認第一審判決以被告許言嘉犯幫助詐
    欺取財罪，判處罰金新臺幣（下同）3 萬元，如易服勞役，
    以新臺幣1,000 元折算1 日，併諭知緩刑2 年，其認事用法
    及量刑均無違誤，應予維持，爰逕引用原判決及檢察官聲請
    簡易判決處刑書所記載之事實、證據、理由及應適用之法條
    （如附件）。
二、檢察官上訴意旨略謂：被告於偵查中否認犯行，直至原審審
    理時，始坦承犯行，難認犯罪後態度良好。且其交付帳戶予
    詐欺犯罪集團成員使用，致使被害人陳慶霖、沈品宏、李韋
    瑩受害，受害金額計達62,970元，事後又未與被害人李韋瑩
    達成和解，原審僅量處罰金3 萬元，並為緩刑宣告之寬典，
    該量刑難收刑罰矯治之效，有所不當，難認妥適，請撤銷原
    判決，另為適當合法之判決。
三、經查：
（一）按法官於有罪判決中，究應如何量處罪刑，自得依據個案
      情節，參諸刑法第57條所定各款犯罪情狀之規定，於該法
      定刑度範圍內，基於合義務性之裁量，量處被告罪刑，而
      量刑之裁量權，乃憲法所保障法官獨立審判之核心，如非
      有裁量逾越或裁量濫用之明顯違法情事，自不得擅加指摘
      其違法或不當，即使上級審對下級審裁量權之審查，亦應
      同此標準，此不僅在保障法官不受任何制度外之不當干涉
      ，更保障法官不受制度內的異質干涉，方符憲法第80條所
      宣示獨立審判之真義（最高法院72年度台上字第6696號判
      例參照）。又緩刑為法院刑罰權之運用，旨在獎勵自新，
      祇須合於刑法第74條所定之條件，法院本有自由裁量之職
      權，並不完全以刑事被告已否與告訴人或其家屬成立和解
      賠償損失為其法定要件（最高法院72年台上字第3647號判
      例、77年度台上字第5672號判決參照）。
（二）原判決審酌被告前未曾因故意犯罪受有期徒刑以上刑之宣
      告，因求職殷切，一時失慮，依不詳詐騙集團成員之指示
      ，而交付專屬個人理財使用之存摺、提款卡及密碼，幫助
      該集團詐欺取財，使犯罪偵查困難，固應非難，惟念及被
      告於法院審理時終能坦承犯行，犯後態度尚可，且被害人
      陳慶霖、沈品宏均表示願意原諒被告，同意法院為緩刑之
      宣告，有原審準備程序筆錄可稽（原審卷第26-27 頁），
      又被告雖提供帳戶予詐騙集團幫助詐取被害人金錢，但無
      任何證據顯示詐騙所得之62,970元係由被告收取花用，兼
      衡本件犯罪所生之損害，暨被告品性、智識程度及生活狀
      況等一切情狀，就被告上揭犯罪，量處前揭罪刑，並諭知
      易服勞役之折算標準，復斟酌被告經此刑事偵審程序，教
      訓已深，當知所警惕，要無再犯之虞，所宣告之刑以暫不
      執行為適當，依刑法第74條第1 項第1 款規定，宣告緩刑
      2年，經核前揭量刑在法定刑度之內，客觀上並無顯然失
      輕、失重而違背罪刑相當原則之濫權情形，前揭緩刑之宣
      告，亦無逾越法律規定或顯然濫權情形，難認原審量刑、
      宣告緩刑有何違法或不當之處。
（三）又被告於本院上訴審審理時，仍坦認犯罪，又其目前係單
      親，需獨力扶養子女，仍就讀於台北市立泰北高級中學，
      經濟情形不佳，有被告全戶戶籍資料、稅務電子閘門財產
      所得調件明細表、學生證影本可稽（本院卷12-13 頁，第
      16頁、第48頁）；其於原審判決後，已賠償被害人李韋瑩
      1 萬元，與被害人李韋瑩達成民事和解，有本院審判筆錄
      、郵政跨行匯款申請書可稽（本院卷第44頁、第51頁）；
      更可徵被告已盡力彌補被害人李韋瑩所受之損失，經此偵
      審程序，受有相當懲罰，已收刑罰矯治之效，足證原審判
      決量刑妥適，並無明顯裁量逾越或濫用之違法情事，自應
      予維持。檢察官前開上訴意旨指摘原判決量刑過輕而為上
      訴，尚屬無據，應予駁回。
據上論斷，應依刑事訴訟法第455 之1 第1 項、第3 項、第368
條、第373 條，判決如主文。
本案經檢察官呂永魁到庭執行職務。
中    華    民    國   100    年    11    月    4     日
                  刑事第六庭審判長法  官  蔡明宏
                                  法  官  邱光吾
                                  法  官  李宛玲
以上正本證明與原本無異。
本件不得上訴。
                                  書記官  李佳姿
中    華    民    國   100    年    11    月    7     日